【裁判字號】    89,易,3859
【裁判日期】    891122
【裁判案由】    賭博
【裁判全文】
臺灣板橋地方法院刑事判決                        八十九年度易字第三八五九號
    公  訴  人  臺灣板橋地方法院檢察署檢察官
    被      告  丙○○
                乙○○
                甲○○
    共同選任辯護人  劉昌崙律師
右列被告因賭博案件，經檢察官提起公訴（八十九年度偵字第一七六九一號），本院
判決如左：
    主  文
丙○○共同連續意圖營利，聚眾賭博，處有期徒刑伍月，如易科罰金，以佰元折算
壹日。扣案之傳真簽單貳拾伍張、帳單貳張、計算機伍台、傳真解碼資料張、計算
筆陸支、傳真機捌台均沒收。
乙○○共同連續意圖營利，聚眾賭博，處有期徒刑肆月，如易科罰金，以佰元折算
壹日，緩刑年。扣案之傳真簽單貳拾伍張、帳單貳張、計算機伍台、傳真解碼資料
張、計算筆陸支、傳真機捌台均沒收。
甲○○共同意圖營利，聚眾賭博，處有期徒刑月，如易科罰金，以佰元折算壹日
，緩刑年。扣案之傳真簽單貳拾伍張、帳單貳張、計算機伍台、傳真解碼資料張
、計算筆陸支、傳真機捌台均沒收。
    事  實
一、丙○○、乙○○（係丙○○之妹）與甲○○（係丙○○之表哥）共同基於意圖營
    利之犯意聯絡（丙○○、乙○○係基於概括犯意，甲○○係基於單一犯意），由
    丙○○自民國（下同）八十九年八月中旬起，至八十九年九月十六日止，提供其
    所承租而坐落於台北縣三重市○○街二二五巷五十六號三樓（起訴書誤載為六樓
    ）之公眾得出入場所為賭博場所，經營俗稱「六合彩」賭博，聚集不特定多數賭
    客簽選號碼賭博財物，其賭博方法分雙星、三星二種，每選一支號碼賭資均為新
    台幣（下同）八十元，均以核對每星期開獎之香港六合彩中獎之六組號碼或重組
    號碼為準，凡賭客簽中雙星者可得五千三百元，簽中三星者可得五萬二千元，若
    未簽中，所繳之賭資即歸丙○○所有；乙○○則自八十九年九月初起（起訴書誤
    載為八十九年八月間起），至八十九年九月十六日止，因基於姐妹情誼，在上址
    ，擔任接收賭客傳真之簽單及計算牌支之工作；甲○○則於八十九年九月十六日
    ，因見丙○○、乙○○忙於接收賭客傳真之簽單及計算牌支，遂基於表兄妹之情
    誼，擔任接收賭客傳真之簽單之工作，渠等並由中獎之優勢結果，從中牟取利潤
    。嗣於八十九年九月十六日二十一時三十分許，在台北縣三重市○○街二二五巷
    五十六號三樓，為警當場查獲丙○○、乙○○及甲○○，並扣得丙○○所有供賭
    博所用之傳真簽單貳拾伍張、帳單貳張、計算機伍台、傳真解碼資料張、計算
    筆陸支、傳真機捌台。
二、案經台北縣警察局三重分局報請臺灣板橋地方法院檢察署檢察官偵查起訴。
    理  由
一、訊據被告丙○○、乙○○固坦承右揭賭博犯行，被告甲○○則矢口否認有何賭博
    犯行，辯稱：伊於為警查獲當天，雖有幫忙接聽電話，但並沒有接收賭客之傳真
    簽單云云；惟查，右揭事實，業據被告丙○○、乙○○迭於警訊、偵查及本院審
    理時暨被告甲○○迭於警訊、偵查時坦承不諱，並有扣案之傳真簽單貳拾伍張、
    帳單貳張、計算機伍台、傳真解碼資料張、計算筆陸支、傳真機捌台足資佐證
    ，而被告甲○○先於警訊時供稱：伊是去幫忙接受傳真簽單而已等語（見偵查卷
    第十一頁背面），復於偵查時供稱：伊幫丙○○接電話，伊看丙○○玩，幫她的
    等語（見偵查卷第三十頁背面），而同案被告丙○○、乙○○亦均於本院審理時
    供稱：甲○○是幫忙接收傳真的簽單等語（見本院八十九年十一月八日審判筆錄
    ），顯見被告甲○○確有在上揭查獲地點從事接收賭客所傳真簽單之工作，被告
    甲○○於本院審理時翻異前供，顯係事後圖卸刑責之詞，不足採信。是本件事證
    已臻明確，被告三人犯行洵堪認定，應予依法論處。
二、核被告丙○○、乙○○、甲○○所為，均係犯刑法第二百六十八條前段之意圖營
    利供給賭博場所罪、後段之意圖營利聚眾賭博罪及同法第二百六十六條第一項前
    段之賭博罪。被告丙○○經營俗稱「六合彩」之賭博，並由被告乙○○、甲○○
    分別擔任接收賭客傳真簽單及計算牌支之工作，而該等接收賭客傳真簽單及計算
    牌支工作均係經營「六合彩」賭博之必要過程，堪認被告乙○○、甲○○二人業
    已實施上開賭博罪之構成要件行為，是被告三人就前揭賭博犯行，有犯意聯絡及
    行為分擔，均應論以共同正犯。被告丙○○、乙○○二人先後經營多期之六合彩
    賭博，所犯上開三罪犯行，其時間緊接，犯罪構成要件同一，顯係基於概括之犯
    意為之，各應依連續犯之規定論以一罪，並加重其刑。又被告甲○○僅於八十九
    年九月十六日當日多次予人簽賭行為，均係當次賭博犯罪之接續行為，堪認被告
    甲○○僅係基於上開賭博罪之單一犯意，公訴人認被告甲○○應依連續犯之規定
    加重其刑，容有誤會，併此敘明。又被告三人以一行為而觸犯上述三罪名，為想
    像競合犯，應從較重之意圖營利聚眾賭博罪處斷，至公訴人雖未論及被告三人所
    犯刑法第二百六十八條前段之意圖營利供給賭博場所罪，惟該部分係與起訴之部
    分（即被告三人所犯意圖營利聚眾賭博罪及普通賭博罪），有裁判上一罪之想像
    競合犯關係，本院基於審判不可分原則，自得併予審究。爰審酌被告三人共同參
    與「六合彩」賭博之經營，渠等助長賭風，對社會風氣有不良影響，被告乙○○
    、甲○○並非主要經營者，情節較輕，暨被告三人之素行、犯罪之動機、手段、
    目的、所生危害及犯後態度等一切情狀，各量處如主文所示之刑，並均諭知易科
    罰金之折算標準，以示懲儆。末查被告乙○○、甲○○前均未曾受有期徒刑以上
    刑之宣告，有台灣高等法院檢察署刑案紀錄簡覆表附卷可憑，渠等二人因一時短
    於思慮，致罹本件犯行，且均因係基於姐妹及表兄妹之情誼而為本案之犯行，情
    節較輕，渠等二人經本次罪刑之宣告後，應知所警惕，而無再犯之虞，本院認前
    開對被告乙○○、甲○○宣告之刑，以暫不執行為適當，爰均併依刑法第七十四
    條第一款之規定宣告緩刑三年，以啟自新。至扣案之傳真簽單貳拾伍張、帳單貳
    張、計算機伍台、傳真解碼資料張、計算筆陸支、傳真機捌台，係被告丙○○
    （即同案被告乙○○、甲○○之共犯）所有供賭博所用等情，業據被告丙○○於
    本院審理時供明在卷，均應依刑法第三十八條第一項第二款之規定宣告沒收。
三、公訴意旨另以：被告甲○○基於概括犯意，與丙○○、乙○○共同意圖營利，自
    八十九年八月間某日起至八十九年九月十五日止，連續多次，在台北縣三重市○○街二二五巷五十六號三樓（起訴書誤載為六樓），為經營「六合彩」賭博之組
    頭，而聚集不特定之多數人在該處簽賭下注，因認被告甲○○涉犯刑法第二百六
    十八條之意圖營利聚眾賭博罪嫌、同法第二百六十六條第一項前段之普通賭博罪
    嫌云云。惟按犯罪事實應依證據認定之，無證據不得推定其犯罪事實，刑事訴訟
    法第一百五十四條定有明文。所謂認定犯罪事實之證據，係指足以認定被告確有
    犯罪行為之積極證據而言，該項證據自須適合於被告犯罪事實認定，始得採為斷
    罪資料。又苟未能發現相當證據，或證據不足以證明，自不能以推測或擬制之方
    法，以為裁判基礎，亦分別有最高法院二十九年度上字第三一０五號及同院四十
    年度台上字第八六號判例意旨可資參照。經查，被告甲○○迭於警訊、偵查時均
    供稱：伊僅於查獲當天去丙○○住處，因碰上開獎，丙○○因忙不過來，才叫伊
    去幫忙，只有去幫忙這一次而已（見偵查卷第十二頁正面及第三十頁背面），復
    於本院審理時堅詞否認曾於八十九年九月十六日為警查獲前參與經營「六合彩」
    賭博（見本院八十九年十一月八日審判筆錄），而同案被告丙○○於警訊時供稱
    ：因甲○○剛好今天（指查獲當日）沒有上班，所以伊請他來幫伊接單等語（見
    偵查卷第十頁正面），復於本院審理時供稱：甲○○是查獲當天剛好來找伊之先
    生，因為伊一時忙不過來，就請他幫伊一下等語（見本院八十九年十一月八日審
    判筆錄），同案被告乙○○於警訊時供稱：甲○○今天（指查獲當天）第一次來
    幫忙等語（見偵查卷第十四頁正面），復於本院審理時供稱：甲○○於查獲當天
    是來找伊之姊夫，他來聊天，警察就過來了等語（見本院八十九年十一月八日審
    判筆錄），從而依被告丙○○、乙○○及甲○○自警訊、偵查及本院審理時之供
    詞，僅能認被告甲○○有於查獲當日即八十九年九月十六日參與「六合彩」賭博
    ，遍觀全案卷，並無其他積極證據足認被告甲○○有前揭公訴人所指自八十九年
    八月間起至八十九年九月十五日止之賭博犯行，就此部份本應為被告甲○○無罪
    之諭知，惟公訴人認此部分與前揭論罪部分有裁判上一罪之連續犯關係，爰不另
    為無罪之諭知，附此敘明。
據上論斷，應依刑事訴訟法第二百九十九條第一項前段，刑法第二十八條、第五十六
條、第二百六十八條前段、後段、第二百六十六條第一項前段、第五十五條、第四十
一條、第七十四條第一款、第三十八條第一項第二款，罰金罰鍰提高標準條例第一條
前段、第二條，判決如主文。
本案經檢察官黃明絹到庭執行職務
中      華      民      國    八十九    年     十一     月    二十二    日
                  臺灣板橋地方法院刑事第三庭
                                          法  官  林  海  祥
右正本證明與原本無異。
如不服本判決，應於判決送達後十日內，向本院提出上訴狀。
                                          書記官  陳  怡  真
中    華    民    國      八十九      年    十一      月   二十七     日
本案論罪科刑主要法條：
刑法第二百六十八條
意圖營利，供給賭博場所或聚眾賭博者，處三年以下有期徒刑，得併科三千元以下罰
金。


司法院資訊處製作；財團法人民間司法改革基金會備份。
